臺灣彰化地方法院刑事判決　　　　　　　100年度易字第550號
公　訴　人　臺灣彰化地方法院檢察署檢察官
被　　　告　劉有庭
上列被告因竊盜案件，經檢察官提起公訴（99年度偵字第3413號
），本院判決如下：
    主  文
劉有庭踰越牆垣竊盜，累犯，處有期徒刑柒月。
    犯罪事實
一、劉有庭前因恐嚇取財案件，經臺灣高等法院臺中分院以94年
    度上易字第1450號判處有期徒刑2 年6 月確定。又因施用毒
    品案件，經本院以94年度易字第847 號判處有期徒刑8 月，
    經臺灣高等法院臺中分院以94年度上易字第1353號駁回上訴
    而確定；上開2 案接續執行，嗣並經減刑，甫於98年10月6
    日執行完畢。詎劉有庭仍不知悔改，意圖為自己不法之所有
    ，基於竊盜之犯意，於100 年1 月12日下午4 時30分許，攀
    爬越過彰化縣溪州鄉○○村○○路○ 段120 巷14號住宅後院
    圍牆，竊取張佩琳晾在衣架上之女用內衣、女用內褲、女用
    上衣各1 件。嗣為警循線查獲。
二、案經張佩琳訴由彰化縣警察局北斗分局報請臺灣彰化地方法
    院檢察署檢察官偵查起訴。
    理  由
一、證據能力之審酌：
（一）按「被告以外之人於審判外之言詞或書面陳述，除法律有
      規定者外，不得作為證據。」刑事訴訟法第159 條第1項
      固定有明文。惟按「被告以外之人於審判外之陳述，雖不
      符前4 條之規定，而經當事人於審判程序同意作為證據，
      法院審酌該言詞陳述或書面陳述作成時之情況，認為適當
      者，亦得為證據。當事人、代理人或辯護人於法院調查證
      據時，知有第159 條第1 項不得為證據之情形，而未於言
      詞辯論終結前聲明異議者，視為有前項之同意。」刑事訴
      訟法第159 條之5 亦規定甚明。本件證人即告訴人張佩琳
      於警詢中之陳述及贓物認領保管單，雖屬被告以外之人於
      審判外之言詞或書面陳述，惟被告及檢察官於本院調查證
      據時，知有上情而未於言詞辯論終結前聲明異議，本院審
      酌該等陳述係執法機關依法定程序詢問告訴人及發還贓物
      而做成，並無何違法不當之處，亦無不足採信之情況，認
      以之做為證據，應屬適當，該等陳述應有證據能力。
（二）本件證據中，現場照片係以機械設備攝錄現場之情形，並
      非供述證據，無傳聞法則之適用，且查無違法取得或其他
      不得做為證據之事由，自有證據能力。
（三）本件所引其餘證據，公訴人、被告均不爭執證據能力，亦
      無違法取得或其他不得做為證據之事由，均有證據能力，
      應予敘明。
二、訊據被告劉有庭對上開犯罪事實坦承不諱，核與證人張佩琳
    於警詢時指述之情節相符，復有照片4 張及彰化縣警察局北
    斗分局贓物認領保管單1 件在卷可證，足認被告之自白確與
    事實相符，其上開竊盜犯行堪予認定。
三、按被告行為後，刑法第321 條業經總統於100 年1 月26日，
    以華總一義字第10000015561 號令修正公布，於同年月28日
    生效施行，修正為：「犯竊盜罪而有下列情形之一者，處6
    月以上、5 年以下有期徒刑，得併科新臺幣10萬元以下罰金
    ：一、侵入住宅或有人居住之建築物、船艦或隱匿其內而犯
    之者。二、毀越門扇、牆垣或其他安全設備而犯之者。三、
    攜帶兇器而犯之者。四、結夥三人以上而犯之者。五、乘火
    災、水災或其他災害之際而犯之者。六、在車站或埠頭而犯
    之者。前項之未遂犯罰之。」，修正前則規定：「犯竊盜罪
    而有左列情形之一者，處6 月以上、5 年以下有期徒刑：一
    、於夜間侵入住宅或有人居住之建築物、船艦或隱匿其內而
    犯之者。二、毀越門扇、牆垣或其他安全設備而犯之者。三
    、攜帶兇器而犯之者。四、結夥三人以上而犯之者。五、乘
    火災、水災或其他災害之際而犯之者。六、在車站、埠頭、
    航空站或其他供水、陸、空公眾運輸之舟、車、航空機內而
    犯之者。前項之未遂犯罰之。」，是本次修正於被告所犯第
    2 款部分，法定本刑增訂「得併科新臺幣10萬元以下罰金」
    ，經比較新舊法，修正後之規定因法定刑之加重，自以舊法
    較有利於行為人。
四、核被告劉有庭所為，係犯100 年1 月26日修正前刑法第321
    條第1 項第2 款之踰越牆垣竊盜罪。起訴意旨認應依新法第
    321 條第1 項第2 款之踰越牆垣竊盜罪，容有誤會。被告劉
    有庭有如犯罪事實欄所述之科刑及執行紀錄，有臺灣高等法
    院被告前案紀錄表在卷可稽，其於執行完畢後5 年內故意再
    犯本件有期徒刑以上之罪，為累犯，應依刑法第47條第1 項
    之規定，加重其刑。爰審酌被告任意攫取他人財物，不尊重
    他人財產權益，其好逸惡勞之心態可議，惟犯後坦承犯行，
    態度良好，所竊之物價值不高，且竊得之內衣褲均已返還被
    害人，暨其動機、手段、智識程度等一切情狀，量處如主文
    所示之刑，以示懲儆。
據上論斷，應依刑事訴訟法第299 條第1 項前段，修正前刑法第
321 條第1 項第2 款、第47條第1 項，判決如主文。
本案經檢察官賴志盛到庭執行職務。
中    華    民    國   100    年    7     月    20    日
                  刑事第五庭          法  官  王奕勛
以上正本證明與原本無異。
如不服本判決應於收受判決後10日內向本院提出上訴書狀，並應
敘述具體理由；其未敘述上訴理由者，應於上訴期間屆滿後20日
內向本院補提理由書（均須按他造當事人之人數附繕本）「切勿
逕送上級法院」。
告訴人或被害人對於判決如有不服具備理由請求檢察官上訴者，
其上訴期間之計算係以檢察官收受判決正本之日期為準。
中    華    民    國   100    年    7     月    20    日
                                      書記官  戴國安
附錄本案論罪科刑法條全文：
修正前中華民國刑法第321條
（加重竊盜罪）
犯竊盜罪而有左列情形之一者，處六月以上、五年以下有期徒刑：
一、於夜間侵入住宅或有人居住之建築物、船艦或隱匿其內而犯之者。
二、毀越門扇、牆垣或其他安全設備而犯之者。
三、攜帶兇器而犯之者。
四、結夥三人以上而犯之者。
五、乘火災、水災或其他災害之際而犯之者。
六、在車站或埠頭而犯之者。
前項之未遂犯罰之。